【裁判字號】    89,上易,1865
【裁判日期】    890523
【裁判案由】    竊盜
【裁判全文】
臺灣高等法院臺中分院刑事判決          民國八十九年度上易字第一八六五號
    上  訴  人
    即  被  告  甲○○
    選任辯護人  黃英傑
右上訴人因竊盜案件，不服臺灣彰化地方法院中華民國八十九年五月廿三日第一審判
決（民國八十九年度易字第五○五號，起訴案號：臺灣彰化地方法院檢察署民國八十
九年度偵字第六五號），提起上訴，本院判決如左：
    主  文
原判決撤銷。
甲○○共同毀越安全設備於夜間侵入住宅竊盜，處有期徒刑柒月。
    事  實
一、甲○○夥同姓名年籍不詳綽號「紅孩兒」之成年男子，共同意圖為自己不法之所
    有，於民國八十八年十二月四日晚間八時許，以徒手破壞安全設備之鐵窗，踰越
    窗戶侵入乙○○位於彰化縣秀水鄉○○村○○街二三二號住處，竊取乙○○所有
    對講機及行動電話各一支，得手後，由「紅孩兒」將上述行動電話留供己用，甲
    ○○則分得該對講機（未扣案）。
二、案經被害人乙○○訴由彰化縣警察局鹿港分局報請臺灣彰化地方法院檢察署檢察
    官偵查起訴。
    理  由
一、右開犯罪事實，訊據上訴人即被告甲○○（下稱被告）供認不諱，其於警訊、偵
    查、原審及本院審理時亦坦認無訛，核與告訴人乙○○指訴情節相符，復有照片
    四張附警卷可證，被告自白與事實相符合，應可認定，本件事證已明確，被告犯
    行堪以認定。
二、核被告所為，係犯刑法第三百二十一條第一項第一款、第二款之加重竊盜罪。被
    告與綽號「紅孩兒」之成年男子間，有犯意聯絡，行為分擔，為共同正犯。
三、原審為科刑之判決，固非無見，惟原判決主文認被告「毀越」安全設備，而事實
    欄僅認定破壞安全設備之鐵窗，未記載「踰越」窗戶之事實，致主文與理由不一
    致，尚有未洽，被告上訴意旨，請求從寬量刑，並予諭知緩刑，但被告曾於八十
    五年間，犯竊盜罪，經原審法院諭知保護管束（該院八十五年度少訓字第五二○
    號），於八十六年間又犯傷害罪，經原審法院諭知保護管束（該院八十六年度少
    訓字第三七四號），有臺灣高等法院被告全國前案紀錄表附卷可稽，再犯本件之
    竊盜罪，難認無再犯之虞，是其上訴為無理由，然原判決既有上述可議之處，仍
    應由本院將原判決撤銷改判，爰審酌被告之品行、素行、犯罪動機、目的、手段
    、所生之危害及與被害人和解之犯罪後態度等一切情狀，仍量處如主文第二項所
    示之刑，以示儆懲。
四、據上論結，應依刑事訴訟法第三百六十九條第一項前段、第三百六十四條、第二
    百九十九條第一項前段，刑法第二十八條、第三百二十一條第一項第一款、第二
    款，判決如主文。
本案經檢察官丙○○到庭執行職務。
中      華      民      國    八十九     年      九     月    二十      日
                                  臺灣高等法院臺中分院刑事第一庭
                                        審判長法  官  陳  紀  綱
                                              法  官  蕭  錦  鍾
                                              法  官  陳  登  源
右正本證明與原本無異。
不得上訴。
                                              書記官  林  桂  鳳
中      華      民      國    八十九     年      九     月    二十二    日
所犯法條：
刑法第三百二十一條：
犯竊盜罪而有左列情形之一者，處六月以上五年以下有期徒刑：
一、於夜間侵入住宅或有人居住之建築物、船艦或隱匿其內而犯之者。
二、毀越門扇、牆垣或其他安全設備而犯之者。
三、攜帶兇器而犯之者。
四、結夥三人以上而犯之者。
五、乘火災、水災或其他災害之際而犯之者。
六、在車站或埠頭而犯之者。
前項之未遂犯罰之。
                                                                        Ｃ


司法院資訊處製作；財團法人民間司法改革基金會備份。
